【裁判字號】    95,台上,2705
【裁判日期】    950518
【裁判案由】    公共危險
【裁判全文】
最高法院刑事判決            九十五年度台上字第二七０五號
    上  訴  人  甲○○
                        弄2之.
上列上訴人因公共危險案件，不服台灣高等法院中華民國九十二
年九月三十日第二審判決（九十二年度交上訴字第一０六號，起
訴案號：台灣台北地方法院檢察署八十九年度偵字第一二二八八
號），提起上訴，本院判決如下：
    主  文
原判決撤銷，發回台灣高等法院。
    理  由
本件原判決維持第一審關於論處上訴人甲○○刑法第一百八十五
條之四駕駛動力交通工具肇事致人受傷而逃逸罪刑（處有期徒刑
九月），駁回上訴人在第二審此部分之上訴；固非無見。
惟查：一、原判決於理由欄二、(二)(2)說明：「本件事故係吳傳義
騎乘車牌號碼ＡＧＡ－六八五重型機車沿台北市○○○路○段由
西向東方向行駛……與擬左轉東向進入民生東路三段之銀色自小
客車右側碰撞，肇事車輛並掉落一輪蓋，有台北市政府警察局中
山分局交通隊道路交通調查報告表、談話紀錄表、補充資料表、
車輛照片、肇事車輛輪蓋相片及吳傳義、范家惠之供述可佐，…
…被告所有車牌號碼ＤＹ－六一八０號自用小客車非唯車牌號碼
、顏色分別與二名報案、證人范家惠所述相同，且廠牌、毀損部
位、毀損時間要與事故情狀、現場拾獲之肇事車輛輪蓋吻合……
」（原判決正本第六頁），即原判決採用台北市政府警察局中山
分局交通隊車輛照片、肇事車輛輪蓋相片等證據為不利上訴人之
認定。但依卷內資料，上訴人辯稱並無證人證明係其所有自用小
客車與吳傳義所乘機車發生碰撞，而台北市警察局交通大隊固曾
函送有關本件道路交通事故調查報告表原本（計五張）及照片一
冊，但經核僅有道路交通事故調查報告表等影本三張，並無所謂
原本五張及照片一冊（第一審卷第十頁至第十三頁），而核閱第
一審卷內，亦未曾依刑事訴訟法第一百六十五條第一項規定提示
台北市警察局交通大隊所函送之上開照片一冊，踐行調查程序，
又原審卷內亦無上開照片一冊，究上開照片內容為何？此與認定
上訴人之自用小客車是否為肇事車輛，至有關係，原判決遽以上
開車輛照片、車輛輪蓋相片為不利上訴人之認定，自屬違誤。二
、本件車禍係於案發當日中午十二時十三分、十四分許分別由二
名不詳姓名之人打一一０報警，有台北市政府警察局函送之勤務
指揮中心受理各類案件紀錄單在卷（第一審卷第一七三頁），而
原判決於理由欄二、(二)(3)載謂：「被告為主管，上下班均無庸打
卡，……且其工作內容為招呼顧客……他人無法完全確定其是否
在場，亦經證人黃玉惠、羅春梅、謝晉崙……證述明確，況……
工作地點排班表，已……銷毀、滅失……，是證人之證詞，尚不
足據以認定被告確有上班、並未輪休，或被告確在主持會議、未
曾離開工作場所」（原判決正本第八頁）。但黃玉惠、羅春梅、
謝晉崙等之供述如何得認無法確定上訴人於案發時間在場，原判
決並未說明其認定之理由，且黃玉惠於偵查中供證：「甲○○是
中午十二點來上班」、「我們上班有班表」，「（當天中午十二
點開始，你都與他在一起）是的」；於第一審證稱：「如果當天
是李（指上訴人）上班的話，就一定會是她（主持會議）而且她
通常會早到」等語，另證人羅春梅於第一審證謂：「雖然組長不
用打卡，但是我們中午十二點的時候，二人一定同時會在」、「
這件事情我有印象，因為她接到通知她肇事逃逸時她很震驚，她
與我一同去查班表，發現她確實有上班，我看她的班表也的確是
那天有上班，因為如果她有晚到或不在，大家一定都會知道，都
會有印象」等語（偵查卷第二十七頁反面、第一審卷第六十四頁
至六十六頁、第九十二頁至第九十四頁）；上開有利於上訴人之
證言何以不足採納，原判決亦未說明其取捨理由，均有判決理由
不備之違法。綜上，應認原判決有撤銷發回之原因。
據上論結，應依刑事訴訟法第三百九十七條、第四百零一條，判
決如主文。
中    華    民    國  九十五  年    五    月   十八   日
                      最高法院刑事第十二庭
                          審判長法官  林  永  茂
                                法官  洪  文  章
                                法官  蘇  振  堂
                                法官  蕭  仰  歸
                                法官  何  菁  莪
      本件正本證明與原本無異
                                      書  記  官
中    華    民    國  九十五  年    五    月  二十四  日
                                                      Ｌ


司法院資訊處製作；財團法人民間司法改革基金會備份。
